# 所有者权益表的列报

提问人：baihaojie1986 时间：2018-04-21 10:20:50
请教陈版
权益性交易在权益表是否均在（二）所有者投入和减少资本 中的其他进行列报呢？比如： 1 、股东无偿为公司偿付债务， 2 、少数股东无偿让渡当年部分利润给归属母公司部分， 3 、同一控制下企业合并形成的资本公积的变动， 4 、不丧失控制权出售子公司股权， 5 、购买子公司少数股东股权等。
多谢陈版！

回答人：chenyiwei
权益性交易都是在“股东投入和减少资本”这个大类下列报的。除了股东增资（法律意义上的增资）、股份支付以外的其他权益性交易类型均填写在该大类下的“其他”中。你的理解基本合理。